---
title: "Teste de Permutação"
output: github_document
---

```{r setup, include=FALSE}
knitr::opts_chunk$set(echo = TRUE)

source("permutation.R")

```


Nesse arquivo implemento um teste de permutação tendo como resultado as  

Essa função possui os seguintes argumentos:

* **data**: *data frame* com os grupos e dados
* **group**: variável que indica os grupos para comparação
* **statistic**: estatística com base na qual os grupos serão comparados
* **values**: valores numéricos
* **alternative**: *two.sided* (padrão), *less* ou *greater*
* **b**: número de amostras boostrap utilizadas para o teste (padrão é b = 2500)



## *Mean - two.sided*

**Exemplo 1**: $A \sim N(1, 1)$ e $B \sim N(1.1, 1)$

```{r}
set.seed(123)

data <- data.frame(type = c(rep("A", 300), rep("B", 300)),
                   values = c(rnorm(300, 1), rnorm(300, 1.5)))

perm_test(data, "type", "values", alternative = "two.sided", statistic = "mean", b = 2500)
```

## *Median - two.sided*

**Exemplo 1**: $A \sim N(1, 1)$ e $B \sim N(1.1, 1)$


```{r}
set.seed(123)

data <- data.frame(type = c(rep("A", 300), rep("B", 300)),
                   values = c(rnorm(300, 1), rnorm(300, 1.5)))

perm_test(data, "type", "values", alternative = "two.sided", statistic = "median", b = 2500)
```

